【裁判字號】    90,易,1175
【裁判日期】    900430
【裁判案由】    妨害名譽
【裁判全文】
臺灣高雄地方法院刑事判決                          九十年度易字第一一七五號
    公  訴  人  臺灣高雄地方法院檢察署檢察官
    被      告  甲○○
右列被告因妨害名譽案件，經檢察官提起公訴（九十年度偵字第三六四０號），本院
判決如左：
    主  文
甲○○公然侮辱人，處拘役肆拾日；如易科罰金，以參佰元折算壹日。
    事  實
一、甲○○因感情問題與乙○○○相處不睦，詎料，甲○○竟基於公然侮辱人之犯意
    ，於民國八十九年十二月一日十二時三十分許，至乙○○○位於高雄縣鳳山市○
    ○路五十一號前大馬路上之不特定人得以共聞共見之處所，以台語「幹你娘」、
    「討客兄」、「不要臉」等足以貶損乙○○○社會評價之粗鄙言語，公然辱罵乙
    ○○○，致乙○○○之名譽因此受損。
二、案經乙○○○訴由高雄縣警察局鳳山分局移請臺灣高雄地方法院檢察署檢察官偵
    辦起訴。
        理  由
一、訊據被告甲○○雖坦承於右揭時間，至告訴人乙○○○上開住處辱罵甲○○之事
    實不諱，惟矢口否認有何公然侮辱犯行，辯稱：伊係在告訴人家中罵甲○○，並
    沒有在馬路上罵人，且係因甲○○確實有不良之行為，伊才會去甲○○家罵人云
    云。惟查，右揭犯罪事實，業據告訴人於警、偵訊及本院審理時到庭指訴綦詳，
    核與證人即當日到場處理案件之員警嚴文良於偵訊時到庭結證稱：伊當時到達現
    場時，被告站在屋簷下，要求被告離開時，被告不肯，嗣後被告又在大馬路上繼
    續罵三字經「幹你娘」、「討客兄」、「不要臉」等情節相符，參以被告自承確
    有於上揭時日，至上揭處所一節不諱，且被告與證人並無仇隙等情以觀，證人實
    無甘冒刑法偽證罪處罰之危險而為虛偽陳述之必要。是被告所辯，無非事後卸責
    之詞，無足採信。次查告訴人之行為縱有不當，然事涉私德與公共利益無關，法
    律及人情均不允許被告以公然指摘之方式辱罵告訴人，從而被告並不因告訴人行
    為失當而得免責不罰，是告訴人請求傳喚證人王碧華以證明其所言屬實，本院認
    無傳喚之必要。綜上所述，被告空言否認不法，及所辯顯然為卸責之詞，不足採
    信，其犯行堪以認定。
二、核被告所為，係犯刑法第三百零九條第一項之誹謗罪。爰參酌被告僅因私人感情
    問題即粗言侮辱告訴人，事發迄今未向告訴人道歉等一切情狀，量處如主文所示
    之刑。按刑法第四十一條，已於九十年一月十日修正公布，並於同月十二日施行
    ，其第一項前段規定為「犯最重本刑為五年以下有期徒刑之罪，而受六月以下有
    期徒刑或拘役之宣告，因身體、教育、職業或家庭之關係或因其他正當事由，執
    行顯有困難者，得以一元以上三元以下折算一日，易科罰金。」，本件被告犯罪
    後，上開法律已變更，依最高法院二十四年七月刑庭總會決議，易科罰金之事項
    ，應依刑法第二條第一項之規定，適用修正後之刑法第四十一條之新法，本件爰
    諭知易科罰金折算標準，以資懲儆。
據上論斷，應依刑事訴訟法第二百九十九條第一項前段、刑法第二條第一項前段、第
三百零九條、修正後第四十一條第一項，罰金罰鍰提高標準條例第一條前段、第二條
，判決如主文。
本案經檢察官呂幸玲到庭執行職務。
中      華      民      國    九十      年      四      月     三十     日
                                    臺灣高雄地方法院刑事第三庭
                                        法  官  李  淑  惠
右正本證明與原本無異。
如不服本判決，應於判決送達後十日內，向本院提出上訴狀。
                                        書記官  馮  欽  鳳
中      華      民      國    九十      年      四      月     三十     日


司法院資訊處製作；財團法人民間司法改革基金會備份。
